【裁判字號】    89,訴,23
【裁判日期】    890414
【裁判案由】    毒品危害防制條例
【裁判全文】
臺灣士林地方法院刑事判決                            八十九年度訴字第二三號
    公  訴  人  臺灣士林地方法院檢察署檢察官
    被      告  丁○○
                乙○○
    右  一  人
    指定辯護人  本院公設辯護人  林龍輝
右列被告因毒品危害防制條例案件，經檢察官提起公訴 (八十八年度偵字第五一一五
號)，本院判決如左：
    主  文
丁○○連續轉讓第二級毒品，處有期徒刑伍月，扣案之第二級毒品安非他命壹小包（
驗餘淨重零點貳陸貳零公克）沒收銷毀之。
乙○○部分公訴不受理。
    事  實
一、丁○○基於轉讓第二級毒品安非他命之概括犯意，自民國八十七年（檢察官誤載
    為八十八年）十二月十日晚上十時許至同年月十一日凌晨止，連續在台北縣汐止
    市大尖山區及台北縣汐止市佳豪汽車旅館，無償轉讓安非他命予甲○○施用二次
    。嗣於八十七年十二月十一日上午六時二十分許，因甲○○報警而為警於上開佳
    豪賓館查獲，並扣得安非他命一小包（驗餘淨重零點二六二零公克）。後因丁○○供出來源而查獲乙○○。
二、案經台北縣警察局汐止分局報請台灣士林地方法院檢察署檢察官偵查起訴。
    理  由
壹、被告丁○○部分：
一、訊據被告丁○○矢口否認有於上開時地連續轉讓安非他命與甲○○之犯行，辯稱
    ：其非轉讓，係其與丙○○、某自稱「吳文慶」姓名年籍不詳之男子及甲○○共
    同出資購買一起吸食，四人各出五百元，共買二千元，甲○○於警訊時神智不清
    始說係其提供云云。經查：被告於偵查中已自承八十七年十二月十日晚上其與丙○○、甲○○及自稱「吳文慶」之姓名年籍不詳男子共同至台北縣汐止市大尖山
    區及台北縣汐止市佳豪汽車旅館施用安非他命，所施用之安非他命係其與丙○○
    共同出資購買，買二千元，甲○○並未出錢等語，而證人甲○○於警訊、偵查、
    審理時均證稱八十七年十二月十日晚上其於台北縣汐止市大尖山區及台北縣汐止
    市佳豪汽車旅館所施用之安非他命係由被告無償提供，其並未出資購買，及證人
    丙○○於偵查及本院調查時證稱其與被告各出一千元，共買二千元一小包等語，
    均據其二人到庭結證屬實，足證被告確有於上開時地連續二次無償轉讓安非他命
    與甲○○施用之犯行，其所辯甲○○亦有出錢，係四人共同出資購買云云，無非
    事後卸責之詞，不足採信。此外，扣案之安非他命一小包（驗餘淨重零點二六二
    零公克）確為第二級毒品安非他命，有憲兵司令部刑事鑑識中心中華民國八十八
    年一月五日（八八）綱得字第一七三三七號鑑驗通知書在卷可證，事證明確，被
    告犯行洵堪認定，應依法論科。
二、核被告丁○○所為，係犯毒品危害防制條例第八條第二項之轉讓第二級毒品罪。
    其在轉讓前持有安非他命之行為，持有之低度行為應為轉讓之高度行為吸收，不
    另論擬。又其先後二次轉讓安非他命行為，時間緊接，觸犯構成要件相同之罪名
    ，顯係基於概括犯意反覆為之，為連續犯，應依刑法第五十六條之規定論以一罪
    ，並加重其刑。又被告於警訊中供出其於八十七年十二月十日在台北縣汐止市○○路五顆星釣蝦場附近以二千元向乙○○購入安非他命等情，員警並因而查獲乙○○涉有違反毒品危害防制條例案件，經移送臺灣士林地方法院檢察署偵查起訴
    ，是被告犯前開轉讓第二級毒品安非他命之罪供出毒品來源因而破獲，應依同條
    例第十七條之規定減輕其刑，並就前揭各類加重、減輕事由，依刑法第七十一條
    第一項之規定，先加後減之。爰審酌因被告因一時失慮，致罹刑典，惟其於犯罪
    後猶飾詞狡辯之犯罪後態度及其對國民健康、社會治安所生之危害等一切情狀，
    量處如主文所示之刑。扣案之安非他命一小包（驗餘淨重零點二六二零公克）為
    毒品，應依毒品危害防制條例第十八條第一項前段沒收銷毀之。至扣案之吸食器
    一組，與本件轉讓毒品之犯行無直接關係，爰不於本案中宣告沒收，附此敘明。
貳、被告乙○○部分：
一、公訴意旨略以：被告乙○○意圖營利，於民國八十七年（檢察官誤載為八十八年
    ）十二月十日晚上十時許，在台北縣汐止市○○路五顆星釣蝦場附近，以二千元
    之價格，販賣第二級毒品安非他命一包予丁○○、丙○○二人，因認被告乙○○
    涉有販賣第二級毒品安非他命罪嫌。
二、按已經提起公訴之案件，在同一法院重行起訴者，應諭知不受理之判決，刑事訴
    訟法第三百零三條第二款定有明文。經查被告乙○○基於概括之犯意，於八十七
    年十月一日起至同年十月十七日止，連續三次在汐止鎮轄區內將第二級毒品安非
    他命販賣給鄭中平吸用，每包一千元，於同年十二月間某日，在台北市○○街二
    ０一巷二弄六號陳怡妤住居處，將安非他命一包以一千元賣給陳怡妤、陳怡邑施
    用之犯行部分，業經台灣士林地方法院檢察署檢察官於八十八年三月三十日以八
    十七年度偵字第一０二八０號、八十八年度第一七三四號、第二七０九號、第三
    ０三一號起訴販賣第二級毒品安非他命之罪，並經本院於八十九年三月二十日以
    八十八年訴字第二五六號判決認乙○○連續販賣第二級毒品安非他命，處有期徒
    刑七年六月在案，有士林地方法院檢察署檢察官八十七年度偵字第一０二八０號
    、八十八年度第一七三四號、第二七０九號、第三０三一號起訴書及本院八十八
    年訴字第二五六號判決書各一件在卷可按。本件公訴人起訴被告乙○○於八十七
    年十二月十日販賣安非他命之犯行，與前揭已起訴判決之販賣安非他命部分時間
    緊接，構成要件相同，顯係基於概括犯意為之，有連續犯之裁判上一罪關係，核
    屬同一案件，是該案件既然繫屬在先，本院就被告乙○○被訴部分，自不得為審
    判，應依前揭法律規定，為不受理之判決，並不經言詞辯論為之。
據上論斷，應依刑事訴訟法第二百九十九條第一項前段、第三百零三條第二款、第三
百零七條，毒品危害防制條例第八條第二項、第十七條、第十八條第一項前段，刑法
第十一條、第五十六條，判決如主文。
本案經檢察官黃惠玲到庭執行職務。
中    華    民    國      八十九      年      四      月    十  四      日
                                  臺灣士林地方法院刑事第四庭
                                      法  官
如不服本判決，應於判決送達後十日內，向本院提出上訴狀。
附錄本案論罪科刑法條：
毒品危害防制條例第八條第二項


司法院資訊處製作；財團法人民間司法改革基金會備份。
